臺灣彰化地方法院刑事判決　　　九十六年度易字第一０九一號
公　訴　人　臺灣彰化地方法院檢察署檢察官
被　　　告　丙○○
　　　　　　　　　　號
上列被告因竊盜案件，經檢察官提起公訴（九十六年度偵字第五
七二０號），本院判決如下：
    主  文
丙○○竊盜，處拘役拾日，如易科罰金，以新臺幣壹仟元折算
壹日；又竊盜，處拘役拾日，如易科罰金，以新臺幣壹仟元折
算壹日；又竊盜未遂，處拘役貳拾日，如易科罰金，以新臺幣壹
仟元折算壹日。應執行拘役柒拾日，如易科罰金，以新臺幣壹仟
元折算壹日。
    事  實
一、丙○○因缺款花用，竟先、後三次各別起意，分別基於普通
    竊盜之為自己不法所有之意圖：(1)先於民國九十六年五月二
    十七日中午十二時三十分許，在彰化縣田尾鄉○鎮村○○路
    ○段六五號前，徒手打開已成年之乙○所有、停放該處之車
    牌號碼ＮＰＫ─二九七號重型機車座墊下方置物箱（未損壞
    ），竊取其內乙○所有之皮包一只【內有現金新臺幣（下同
    ）一千一百元】得逞。(2)又於同年六月三日中午十二時三十
    分許，在彰化縣田尾鄉○鎮村○○路○段六五號前，徒手打
    開乙○所有、停放該處之車牌號碼ＮＰＫ─二九七號重型機
    車座墊下方置物箱（未損壞），竊取其內乙○所有之皮包一
    只（內有現金二百元）得手；前開(1)、(2)所竊得之現金均已
    用以購買零食、飲料而花用完畢。(3)再於同年六月十四日中
    午十二時三十分許，在彰化縣田尾鄉○鎮村○○路○段六五
    號前，著手而徒手打開已成年之甲○○所有、停放該處之車
    牌號碼ＸＪ六─八五八號重型機車座墊下方置物箱（未損壞
    ），並動手翻找財物之際，適為因欲發現上開(1)、(2)所示之
    竊盜者乃在該處守候之乙○發現，經乙○通知甲○○偕同同
    事合力將其逮捕，並報警處理，始未能得逞而未遂。
二、案經彰化縣警察局北斗分局報請臺灣彰化地方法院檢察署檢
    察官偵查起訴。
    理  由
一、本案被告丙○○所犯係屬刑事訴訟法第三百七十六條第二款
    所列之罪，本院爰依同法第二百八十四條之一之規定行獨任
    審判。又本件有關以下所引用被告以外之人於審判外之言詞
    或書面陳述，而不符合刑事訴訟法第一百五十九條之一至第
    一百五十九條之四之規定者，業經公訴人及被告於本院審理
    時明示同意作為證據，且均經本院於審理時當庭直接提示而
    為合法之調查，公訴人及被告均未於言詞辯論終結前聲明異
    議，本院審酌前開證據作成或取得之狀況，並無非法或不當
    取證之情事，且亦無顯不可信之情況，故認為適當而均得以
    作為證據，是前開證據依刑事訴訟法第一百五十九條之五之
    規定，均具有證據能力，先予敘明。
二、訊據被告對於對於上揭事實均坦承不諱，核與證人即被害人
    乙○、甲○○於警詢時證述之情節相符。又被告雖有輕度之
    智能障礙，有中華民國身心障礙手冊一件在卷可稽，然被告
    於本院審理時均能為完全之陳述，且於本院審理時陳稱：「
    （問：前開三次竊盜，是否都知道那是別人機車內的東西，
    不能拿？）我知道。」一語明確，再證人乙○、甲○○於偵
    訊時均證稱：其二人於攔捕被告時，被告的精神狀況看起來
    沒有跟一般人不一樣的情形等語，證人即據報前往竊盜地點
    處理之員警柳江聲於偵訊時亦證稱：被告在案發現場有承認
    竊盜，才帶回警局製作筆錄，於其處理之過程中，並未察覺
    被告之精神有異常狀態等語，復衡以被告三次竊盜之手法，
    均係徒手打開被害人機車座墊下方置物箱而得以清楚判斷被
    害人之機車可能藏放財物之處，被告顯無精神耗弱之情事。
    再被告於本院審理時自承伊係因缺款，乃為前開三次之竊盜
    犯行，並已將如事實欄一、(1)、(2)所示竊得之現金，用以購
    買零食、飲料而花用完畢等語，足認被告為如事實欄一、(1)
    、(2)所示之二次竊盜既遂犯行及為如事實欄一、(3)所示之竊
    盜未遂犯行時，主觀上均各有為自己不法所有之意圖甚明。
    此外，復有照片六幀在卷可佐，本件事證明確，被告前開犯
    行均洵足認定。
三、核被告如事實欄一、(1)、(2)所為，均係犯刑法第三百二十條
    第一項之普通竊盜罪；被告如事實欄一、(3)所為，則係犯刑
    法第三百二十條第三項、第一項之普通竊盜未遂罪（此部分
    起訴事實已載明，惟起訴法條誤引刑法第三百二十條第一項
    之普通竊盜既遂罪，並業經蒞庭檢察官於本院審理時更正論
    罪法條為刑法第三百二十條第三項、第一項之普通竊盜未遂
    罪）。又被告已著手於如事實欄一、(3)所示竊盜行為之實行
    而不遂，為未遂犯，爰依刑法第二十五條第二項之規定，就
    其上開所為之普通竊盜未遂罪，減輕其刑。再被告所犯上開
    三罪間，犯意各別，應予分論併罰。爰審酌被告之素行、智
    識程度、犯罪之動機、目的係為圖一己之私利、三次竊盜之
    手段、所竊得如事實欄一、(1)、(2)所示財物之價值、對被害
    人乙○、甲○○所生之損害、危害及被告犯罪後坦承犯行，
    態度尚屬良好等一切情狀，就其所為如事實欄一、(1)至(3)所
    示之犯行，分別量處如主文所示之刑，及各諭知易科罰金之
    折算標準，並定其應執行之刑及諭知易科罰金之折算標準，
    以示懲儆。另中華民國九十六年罪犯減刑條例固已於九十六
    年七月四日公布，並自同年七月十六日生效施行，惟依上開
    條例第二條第一項之規定，必須犯罪在九十六年四月二十四
    日以前者，始有該條例減刑規定之適用；而本案被告之三次
    犯罪時間均非在九十六年四月二十四日之前，自均無適用上
    開減刑條例之餘地，附此敘明。
據上論斷，應依刑事訴訟法第二百八十四條之一、第二百九十九
條第一項前段，刑法第三百二十條第一項、第三項、第二十五條
第二項、第四十一條第一項前段、第五十一條第六款，刑法施行
法第一條之一第一項、第二項前段，判決如主文。
本案經檢察官吳芙如到庭執行職務
中　　華　　民　　國　九十六　年　　八　月　　十七　　日
                  刑事第八庭    法  官  李雅俐
以上正本證明與原本無異。
如不服本判決，應於判決送達後10日內，向本院（切勿逕送臺灣
高等法院臺中分院）提出上訴狀，上訴書狀應「敘述具體上訴理
由」，並按他造當事人之人數附繕本。
告訴人或被害人對於判決如有不服具備理由請求檢察官上訴者，
其上訴期間之計算係以檢察官收受判決正本之日期為準。
中　　華　　民　　國　九十六　年　　八　月　　十七　　日
                                書記官  陳秀娟
附錄論罪科刑法條：
刑法第三百二十條第一項、第三項：
意圖為自己或第三人不法之所有，而竊取他人之動產者，為竊盜
罪，處五年以下有期徒刑、拘役或五百元以下罰金。
前二項之未遂犯罰之。
